臺灣臺北地方法院民事判決　　　　　　　96年度訴字第5458號
原　　　告　丁○○
被　　　告　財政部臺北市國稅局
法定代理人　丙○○
訴訟代理人　乙○○
　　　　　　甲○○
上列當事人間損害賠償事件，本院於中華民國96年8月29日言詞
辯論終結，判決如下：
    主  文
原告之訴駁回。
訴訟費用由原告負擔。
    事實及理由
甲、程序部分
一、被告財政部台北市國稅局之法定代理人原為許虞哲，嗣變更
    為丙○○，有被告民國96年8月29日民事訴訟聲明承受訴訟
    狀在卷可稽（本院卷第45頁），並經被告聲明承受訴訟，核
    與民事訴訟法第175條規定相符，應予准許。
乙、實體部分
一、原告起訴主張：如附件所示。
二、被告則以下列情詞置辯：伊為稅務行政機關，一切依法行政
    ，原告如認為伊有違法或顯然不當之情事致原告之權利或利
    益受有損害者，得依公務人員相關規定提起申訴。且原告曾
    患有精神分裂症，起訴所稱恐係原告憑空臆測幻覺妄想之詞
    ；原告復未就伊利用空間磁場巫術迫害造成渠及子女傷害等
    情負舉證責任，原告之指控既無明確事證，故伊不需負損害
    賠償責任，並聲明：原告之訴駁回。
三、得心證之理由
（一）按當事人主張有利於己之事實者，就其事實有舉證之責任
      。但法律別有規定，或依其情形顯失公平者，不在此限。
      民事訴訟法第277條定有明文。復按因故意或過失，不法
      侵害他人之權利者，負損害賠償責任；故意以背於善良風
      俗之方法，加損害於他人者亦同；民法第184條第1項固定
      有明文；惟以侵權行為為原因，請求回復原狀或賠償損害
      者，應就其權利被侵害之事實負立證之責（最高法院19年
      上字第38號判例意旨參照）。原告主張被告有侵害原告權
      利之行為，而應負擔損害賠償責任，為被告所否認，並以
      前揭情詞置辯，故本件自應由原告就被告有侵害其權利乙
      事，負擔舉證責任。原告雖提出診斷證明書作為被告確實
      對原告有侵權行為之證明方法，然查：
    1.前開診斷證明書上載明診斷結果為月經異常、接近更年期
      及停經症候群等語，僅能證明原告確有如診斷證明書所載
      事項之事實，並不足以推論此前開事實之發生係導因於侵
      權行為所致。
    2.又稱侵權行為者，謂因故意或過失，不法侵害他人之權利
      者；故意以背於善良風俗之方法，加損害於他人者亦同，
      民法第184條第1項定有明文。則侵權行為係行為人以有故
      意或過失為限，對被害人有加害行為並侵害被害人權利，
      致被害人發生損害而言。本件原告主張被告以空間磁場宗
      教巫術傷害伊及其子女，惟原告未就施法者、以何種道具
      方式迫害、確實之時間地點等分別予以舉證說明之，即原
      告無法證明被告客觀上確有侵害原告權利之加害行為，準
      此尚難認定被告有何侵權行為。是原告主張被告有侵害其
      權利之行為，顯無所憑，要無足採。
（二）綜上所述，原告既無法證明被告確有侵害伊權利之事實，
      從而原告依據侵權行為之法律關係，訴請被告為損害賠償
      即屬無據，應予駁回。
四、訴訟費用負擔之依據：民事訴訟法第78條。
中　　華　　民　　國　　96　　年　　8 　　月　　31　　日
                  民事民四庭    法　官　黃柄縉
以上正本係照原本作成
如對本判決上訴，須於判決送達後20日內向本院提出上訴狀
中　　華　　民　　國　　96　　年　　8 　　月　　31　　日
                    　　　　　　書記官　楊湘雯
